【裁判字號】    97,交訴,315
【裁判日期】    971223
【裁判案由】    業務過失致死
【裁判全文】
臺灣臺中地方法院刑事判決             97年度交訴字第315號
公  訴  人  臺灣臺中地方法院檢察署檢察官
被      告  丙○○
上列被告因業務過失致人於死案件，經檢察官提起公訴（97年度
偵字第19136號），被告就被訴事實為有罪之陳述，經受命法官
聽取當事人意見後，由本院合議庭裁定以簡式審判程序審理，判
決如下：
    主    文
丙○○因業務過失致人於死，處有期徒刑捌月；緩刑貳年，並向
指定之公益團體、地方自治團體或社區提供肆拾小時之義務勞務
；緩刑期間付保護管束。
    犯罪事實及理由
一、本件犯罪事實、證據、理由及應適用之法條，除增列臺中縣
    沙鹿鎮調解委員會調解書1份及被告於本院審理時之自白為
    證據外，餘均引用檢察官起訴書之記載（如附件）。
二、核被告所為，係犯刑法第276條第1項之過失致人於死罪。又
    被告於肇事後，在有偵查權限之人知悉犯罪人之前，主動向
    到場處理事故之員警陳俊華陳明自己係肇事者，有該員警製
    作之臺中縣警察局道路交通事故肇事人自首情形紀錄表一份
    在卷可參，其對於未發覺之罪自首而接受裁判，本院審酌當
    時之情況，認得依刑法第62條前段之規定，減輕其刑。
三、爰審酌被告並無前科，素行良好，其因駕車業務過失致他人
    死亡，所生危害重大，行為殊不可取，惟念其犯後能坦承犯
    行，態度良好，及業已與被害人之家屬達成和解，有臺中縣
    沙鹿鎮調解委員會調解書一份在卷可稽（本院卷第9頁）等
    一切情狀，量處如主文所示之刑，以資懲儆。
四、末查被告並未曾受有期徒刑以上刑之宣告，有臺灣高等法院
    被告全國前案紀錄表及臺灣臺中地方法院檢察署刑案資料查
    註紀錄表在卷可稽，其因過失致觸犯本案犯行，業已與被害
    人之家屬達成和解，足見悔意甚殷，經此次起訴審判後，當
    能知所警惕，信無再犯之虞，本院認為前開對其宣告之刑，
    以暫不執行為適當，爰依刑法第74條第1項第1款規定併予宣
    告緩刑2年，以啟自新。惟為使被告於緩刑期間內，能深知
    戒惕，避免緩刑之宣告遭撤銷，併宣告其於緩刑期間內，向
    指定之公益團體、地方自治團體或社區，提供40小時之義務
    勞務，並依刑法第93條第1項第2款之規定，應於緩刑期間付
    保護管束，期能使被告於義務勞務過程及保護管束期間，確
    切明瞭其行為所造成之損害。至於被告究應向何公益團體、
    地方自治團體或社區提供義務勞務，屬執行之問題，應由執
    行檢察官斟酌全案情節及各公益團體、地方自治團體或社區
    之需求，妥為指定，併予敘明。
據上論斷，應依刑事訴訟法第273條之1第1項、第299條第1項前
段、第310條之2、第454條，刑法第276條第2項、第62條前段、
第74條第1項第1款、第2項第5款、第93條第1項第2款，刑法施行
法第1條之1，判決如主文。
本案經檢察官乙○○到庭執行職務。
中    華    民    國    97    年    12    月    23    日
                  刑事第十四庭    法  官  洪堯讚
上正本證明與原本無異。
如不服本判決，應於收受送達後10日內向本院提出上訴書狀（應
敘述具體理由並附繕本）。
上訴書狀如未敘述理由，應於上訴期間屆滿後20日內補提理由書
於本院。
                                  書記官  沈慧玲
中    華    民    國    97    年    12    月    23    日
附錄本案論罪科刑法條
中華民國刑法第276條
因過失致人於死者，處 2 年以下有期徒刑、拘役或 2 千元以下
罰金。
從事業務之人，因業務上之過失犯前項之罪者，處 5 年以下有期
徒刑或拘役，得併科 3 千元以下罰金。
附件：
臺灣臺中地方法院檢察署檢察官起訴書
                                     97年度偵字第19136號
    被      告  丙○○  男  30歲（民國○○年○月○日生）
                        住臺中縣大肚鄉○○路1巷1弄5號
                        身份證統一編號：Ｚ000000000號
上列被告因過失致死案件，業經偵查終結，認應提起公訴，茲將
犯罪事實及證據並所犯法條分敘如下：
            犯罪事實
一、丙○○係設於臺中市○○○路○段298號之三洋藥品工業股份
    有限公司臺中分公司之司機，以駕駛大貨車運送貨物為其業
    務，為從事駕駛業務之人，於民國97年7月11日上午11時許
    ，駕駛車牌號碼803-SF號自用大貨車，在臺中縣沙鹿鎮鎮○
    路○段468號空地前下完貨物後，欲以倒車方式，駛入鎮○路
    ○ 段之車道，繼續其送貨業務，原應注意汽車倒車時，應顯
    示倒車燈光或手勢後，謹慎緩慢後倒，並應注意其他車輛及
    行人，且應注意大型汽車須派人在車後指引，如無人在後指
    引時，應先測明車後有足夠之地位，並促使行人及車輛避讓
    。而依當時之情狀，無不能注意之情事，竟疏未注意及此，
    即貿然倒車，適有同一時、地有王澤銓騎乘車牌號碼
    JBL-591 號重型機車，沿臺中縣沙鹿鎮鎮○路○段由南往北
    方向行駛，而行經該處，因葉佳駿有前揭疏失，致王澤銓突
    見丙○○倒車進入其車道，閃避已然不及，2車因而發生碰
    撞(丙○○所駕駛上開大貨車之後車尾與王澤銓所騎乘前揭
    機車之前車頭)，致王澤銓當場人車倒地，受有腦挫傷、胸
    部挫傷合併右側第5-7根肋骨骨折併血胸、右側股骨骨折、
    骨盆骨折、低血容積休克等傷害，經送醫急救後，仍於同日
    15 時42分許不治死亡。丙○○於肇事後未被發覺前，主動
    請其公司會計小姐撥打119電話向有偵查權之警方報案，並
    向到場處理之臺中縣警察局清水分局員警陳俊華陳述肇事經
    過，自首而願接受裁判。
二、案經本檢察官據報相驗及王澤銓之子甲○○告訴偵辦。證據
    並所犯法條
一、上開犯罪事實，業據被告丙○○於警詢及偵查中坦承不諱，
    核與告訴人甲○○於偵查中所指訴、證述及證人即被害人之
    女王承華於警詢所證述之情節相符，復有道路交通事故現場
    圖、交通事故調查報告表(一)、(二)、臺中縣警察局清水分
    局受理各類案件記錄表、97年7月11日清水分局沙鹿交通隊
    職務報告、臺中縣警察局道路交通事故當事人酒精測定記錄
    表、交通事故照片10張、全戶戶籍資料查詢結果、803-SF自
    用大貨車行車執照影本、中華民國交通部製發汽車駕駛執照
    影本等附卷可稽。另本件車禍被害人王澤銓因此車禍受傷並
    因而死亡，亦經本署檢察官督同檢驗員相驗屬實，有相驗筆
    錄、相驗屍體證明書、臺灣臺中地方法院檢察署檢驗報告書
    、相驗屍體照片8張在卷可憑。按駕駛人行車倒車時，應顯
    示倒車燈光或手勢後，謹慎緩慢後倒，並應注意其他車輛及
    行人，且應注意大型汽車須派人在車後指引，如無人在後指
    引時，應先測明車後有足夠之地位，並促使行人及車輛避讓
    ，道路交通安全規則第110條第2款、第3款訂有明文。被告
    駕車自應注意及之。又依附卷之交通事故調查報告表 (一)
    所載，本件肇事時天後雨、日間自然光線、路面柏油、乾燥
    、無缺陷，視距良好，被告並無不能注意之情事，竟疏未注
    意及此，而貿然倒車，致被害人王澤銓突然見其後倒，而閃
    避不及，兩車遂因而發生碰撞，可證被告之駕車失當行為，
    顯有過失。再如上開本檢察官相驗所見，被害人王澤銓確因
    本件車禍，腦挫傷、胸部挫傷合併右側第5-7根肋骨骨折併
    血胸、右側股骨骨折、骨盆骨折、低血容積休克致死，此有
    光田醫療社團法人光田綜合醫院診斷證明書1紙在卷足憑，
    則被告之過失行為與被害人之死亡結果間有相當因果關係，
    是被告過失致死罪嫌應堪認定。
二、被告係以駕駛大貨車為業，肇事當時亦係駕車運送貨物，乃
    從事業務之人，是核被告所為，係犯刑法第276條第2項之業
    務過失致死罪嫌。又被告肇事後主動向到場處理之臺中縣警
    察局清水分局員警陳述肇事經過，而自首願接受裁判，此有
    臺中縣警察局道路交通事故肇事人自首情形記錄表1份附卷
    可佐，核與自首要件相符，請依刑法第62條前段減輕其刑。
    請審酌被告之前並無不法前科，此有刑案資料查註記錄表在
    卷可憑，且於犯罪後已坦承犯行，並積極與被害人家屬商談
    和解，犯後態度良好，惟目前未達成和解等情，量處被告適
    當之刑。
三、依刑事訴訟法第251條第1項提起公訴。
  此  致
臺灣臺中地方法院
中    華    民    國    97    年    10    月    8     日
                              檢  察  官  林柏宏
本件正本證明與原本無異
中    華    民    國    97    年    10    月    20    日
                              書  記  官  邱書俞
所犯法條:
中華民國刑法第276條第2項
（過失致死罪）
因過失致人於死者，處2年以下有期徒刑、拘役或2千元以下罰金
。
從事業務之人，因業務上之過失犯前項之罪者，處5年以下有期
徒刑或拘役，得併科 3 千元以下罰金。


司法院資訊處製作；財團法人民間司法改革基金會備份。
